# 请教陈版主，出借资金给联营企业

提问人：rightyk 时间：2021-02-23 01:40:33
公司出借资金给联营企业，签订合同，合同期间三年，年利率10%。分期付息，到期一次还本。
公司尚未启用新金融资产准则。
请问是否属于金融资产准则 贷款和应收款项
该如何计量
报表列示非流动资产里的哪个项目？
谢谢

回答人：chenyiwei
原准则下，一般作为“其他非流动资产”列示（参照原准则下对委托贷款的处理惯例）。属于“贷款和应收款项”类别的金融资产，应按摊余成本计量并按实际利率法确认利息收入。期末对此进行减值测试，必要时计提坏账准备。